# 请教或有资产的确认问题

提问人：蓝调的胖头鱼 时间：2012-01-30 20:19:17
甲公司 2005 年 11 月 1 日收到法院的通知，A公司向法院提起诉讼，状告甲公司使用的某软件侵犯其专利权，要求甲公司一次性支付专利使用费 1000 万元，至 07 年 12 月 31 日的时候法院尚未作出判决，如果甲公司败诉，预计一次性支付A公司支付 800 万到 1000 万的赔偿款，并支付诉讼费用 10 万。因为甲公司使用的软件是由丙公司提供的，于是甲公司把丙公司告上法庭，如果胜诉了基本能够确定从丙公司获得补偿 800 万元。 　　（ 1 ）如果甲公司对于A公司的官司估计败诉的可能性为 60 ％，基本能够确定从丙公司得到补偿 800万，作出企业相关的会计分录。
按照CPA教程的说法，或有资产确认需要依赖于或有负债。本例题中就说明了一种情况：当确认预计负债的时候，基本能够确定能够获得部分补偿，那么这部分补偿就可以确认为一项资产了： （ 1 ）借：营业外支出　 9000000
管理费用－诉讼费　 100000
贷：预计负债－未决诉讼　 9100000
借：其他应收款　 8000000
贷：营业外支出　 8000000
借：递延所得税资产　9100000×33％
贷：所得税费用　9100000×33％
影响损益为-9000000+8000000 +9100000×33％ =2003000，居然还赚了！！！！

回答人：chenyiwei
回复 蓝调的胖头鱼 的帖子
几个问题：
1 、A公司诉甲公司和甲公司诉丙公司两个案件是互相独立的两个诉讼案件（尽管案由存在关联），因此应当视作两个独立事项，两者发生的概率存在一定的互相独立性，不能把后一案件的胜诉补偿作为对前一案件败诉赔偿的补偿（可能发生两个案件同时败诉的情况）。后一案件的胜诉补偿是一项单独的或有资产，按准则规定一般不能确认。 2 、即使基本确定可获得补偿，则补偿款的所得税影响也是要考虑的，不可能只是对预计负债考虑所得税影响，而不考虑胜诉补偿的所得税影响。